臺灣橋頭地方法院民事判決
111年度橋小字第1149號
原      告  仲信資融股份有限公司

法定代理人  陳瑞興  
訴訟代理人  高振洋  
被      告  張凱泓  
上列當事人間請求給付分期買賣價金事件，本院於民國111年11
月22日言詞辯論終結，判決如下：
    主      文
被告應給付原告新臺幣貳萬零玖佰壹拾貳元，及如附表一所示之
利息。
被告應給付原告新臺幣貳萬零參拾貳元，及如附表二所示之利息
。
被告應給付原告新臺幣壹仟伍佰零肆元，及如附表三所示之利息
。
原告其餘之訴駁回。
訴訟費用新臺幣壹仟元由被告負擔。
本判決關於原告勝訴部分得假執行。但被告如以新臺幣肆萬貳仟
肆佰肆拾捌元為原告預供擔保，免為假執行。
    事實及理由
一、被告經合法通知，未於言詞辯論期日到場，核無民事訴訟法
    第386條各款所列情形，爰依原告之聲請，由其一造辯論而
    為判決。
二、原告主張：（一）被告前向訴外人星妍美髮工作坊購買美髮
    ，總價新臺幣（下同）23,520元，並簽立分期付款申請暨合
    約書(下稱甲分期買賣契約)，同意星妍美髮工作坊將上開買
    賣價金債權讓與原告，被告應自民國111年2月20日起至112
    年7月20日止，共分18期，以每月為1期，每期應繳納1,307
    元，若未按期繳納，即視為全部到期，並應支付按週年利率
    16%計算之利息。詎被告未如期繳款，迄今尚積欠本金20,91
    20元及相關利息未清償。(二)被告前向訴外人星妍美髮工作
    坊購買美髮，總價新臺幣（下同）23,520元，並簽立分期付
    款申請暨合約書(下稱乙分期買賣契約)，同意星妍美髮工作
    坊將上開買賣價金債權讓與原告，被告應自民國111年2月20
    日起至112年7月20日止，共分18期，以每月為1期，每期應
    繳納1,252元，若未按期繳納，即視為全部到期，並應支付
    按週年利率16%計算之利息。詎被告未如期繳款，迄今尚積
    欠本金20,032元及相關利息未清償。(三)被告前向富邦媒體
    科技股份有限公司購買【ASSARI】班森四人L型台塑南亞貓
    抓皮沙發床可左右變化，總價9,022元，並簽立分期付款申
    請表(下稱丙分期買賣契約)，同意富邦媒體科技股份有限公
    司將上開買賣價金債權讓與原告，被告應自110年6月20日起
    至111年5月20日止，共分12期，以每月為1期，每期應繳納7
    52元，若未按期繳納，即視為全部到期，並應支付按週年利
    率16%計算之利息。詎被告未如期繳款，迄今尚積欠本金1,5
    04元及相關利息未清償。爰依分期付款買賣契約及債權讓與
    之法律關係提起本件訴訟。聲明：（一）被告應給付原告20
    ,912元，及自111年4月20日起至清償日止，按週年利率16%
    計算之利息。（二）被告應給付原告20,032元，及自111年4
    月20日起至清償日止，按週年利率16%計算之利息。（三）
    被告應給付原告1,504元，及自111年4月20日起至清償日止
    ，按週年利率16%計算之利息。
三、被告經合法通知，未於言詞辯論期日到場，亦未提出書狀作
    何聲明或陳述。
四、得心證之理由：
（一）原告主張之上開事實，業據其提出分期付款申請暨合約書
      、分期付款申請表、繳款明細等件為證（本院卷第13頁至
      第23頁），經本院審酌該等證據所載內容，核屬相符。而
      被告經合法通知，未於言詞辯論期日到場，亦未提出書狀
      作任何聲明或陳述，依民事訴訟法第436條之23、第436條
      第2項、第280條第3項前段準用第1項前段規定，視同自認
      ，堪信原告之主張為真實。
（二）本件甲、乙分期買賣契約之分期付款申請暨合約書約定事
      項第10點及丙分期買賣契約之分期付款申請表約定事項第
      8點固約定：如有延遲付款...等情事時，所有未到期分期
      價款視為提前全部到期，本公司得不經催告，逕行要求立
      即清償全部債務等語。惟按分期付價之買賣，如約定買受
      人有遲延時，出賣人得即請求支付全部價金者，除買受人
      遲付之價額已達全部價金5分之1外，出賣人仍不得請求支
      付全部價金，民法第389條定有明文。是民法第389條既有
      保障分期付價買賣之買受人權益之目的，則前揭分期付款
      申請暨合約書約定事項第10點及分期付款申請表約定事項
      第8點約定顯已牴觸民法第389條之強制規定，自仍需於被
      告遲付之價額已達全部價金5分之1，始得請求被告支付全
      部價金。而被告甲分期買賣契約自111年4月20日起至同年
      7月20日止，遲付之金額達15,000元（計算式：1,307元×4
      期＝5,228元），而達總價款5分之1（計算式：23,520元×1
      /5＝4,704元）；乙分期買賣契約自111年4月20日起至同年
      7月20日止，遲付之金額達2,910元（計算式：1,252元×4
      期＝5,008元），而達總價款5分之1（計算式：22,540元×1
      /5＝4,508元），故原告依分期付款買賣契約及債權讓與之
      法律關係，請求被告給付積欠之甲、乙分期買賣契約之全
      部買賣價款，即屬有據。再依前揭之分期付款申請暨合約
      書約定事項第10點後段約定：並另支付自遲延繳款日或違
      約日起至清償日止，依年利率16%約定利率計收遲延利息
      等語，是被告就甲分期買賣契約於111年7月20日前、就乙
      分期買賣契約於111年7月20日前，所積欠之款項並未達總
      價款5分之1，則原告就甲分期買賣契約自111年4月21日起
      至111年7月20日止、就乙分期買賣契約自111年4月21日起
      至111年7月20日止，原均僅得依各期到期日請求被告支付
      各該期之應繳分期價款，於遲延時，自僅能請求於支付期
      限屆滿時起，依各期應付未付分期款項計算之遲延利息。
      另本件丙分期買賣契約，被告所欠金額為1,504元，尚不
      足全部價金之5分之1，依前揭規定說明，亦不因上開分期
      付款申請表約定事項有未按期繳納視為全部到期之約定，
      即認全部利息應自未繳翌日起算，而應各期應繳金額自各
      期到期日翌日起至清償日止計算遲延之利息。從而，原告
      依甲、乙分期買賣契約之分期付款申請表約定事項第10點
      約定後段及丙分期買賣契約之分期付款申請表約定事項第
      8點後段，請求被告給付如附表一至三所示之利息，洵屬
      有據。
五、綜上所述，原告依分期付款買賣契約及債權讓與之法律關係
    ，請求被告給付如主文第1項至第3項所示金額及利息，為有
    理由，應予准許。逾此範圍之請求，為無理由，應予駁回。
六、本件係依小額程序為被告敗訴之判決，應依民事訴訟法第43
    6條之20規定，依職權宣告假執行。另依同法第436條之23、
    第436條第2項、第392條第2項規定，依職權宣告被告如預供
    擔保，免為假執行。
七、訴訟費用負擔之依據：民事訴訟法第79條。另依同法第436
    條之19第1項規定，確定訴訟費用額如主文第7項所示。
中　　華　　民　　國　　111 　年　　12　　月　　8 　　日
    　　　　　　　橋頭簡易庭　法　　　官  郭育秀
以上正本係照原本作成。
民事訴訟法第436條之24第2項：對於本判決之上訴，非以違背法
令為理由，不得為之。
如對本判決上訴，須於判決送達後20日內向本院提出上訴狀，並
判決有違背法令之具體事實之上訴理由（須按他造當事人之人數
須表明原判決所違背之法令及其具體內容與依訴訟資料可認為原
附繕本）。
中　　華　　民　　國　　111 　年　　12　　月　　8 　　日
    　　　　　　　　　　　  　書　記　官  塗蕙如　　
附表一：利息計算表
期數 應付款項 計息期間 年息 3 1,307元 自111年4月21日起至清償日止  16% 4 1,307元 自111年5月21日起至清償日止  16% 5 1,307元 自111年6月21日起至清償日止 16% 6至18 16,991元 自111年7月21日起至清償日止 16% 合計 20,912元   
附表二：利息計算表
期數 應付款項 計息期間 年息 3 1,252元 自111年4月21日起至清償日止  16% 4 1,252元 自111年5月21日起至清償日止  16% 5 1,252元 自111年6月21日起至清償日止 16% 6至18 16,276元 自111年7月21日起至清償日止 16% 合計 20,032元   
附表三：利息計算表
期數 應付款項 計息期間 年息 11 752元 自111年4月21日起至清償日止  16% 12 752元 自111年5月21日起至清償日止 16% 合計 1,504元